th: ขนาดหลอดไฟ: A15; A19; A21; BR30; BR40; C7; C9; G25; PAR20; PAR30; PAR38; T2; T4; T5; T8; อื่นๆ
ro-RO: Dimensiune bec: A15; A19; A21; BR30; BR40; C7; C9; G25; PAR20; PAR30; PAR38; T2; T4; T5; T8; Altele
sk-SK: Veľkosť žiarovky: A15; A19; A21; BR30; BR40; C7; C9; G25; PAR20; PAR30; PAR38; T2; T4; T5; T8; Iné
en: Bulb size: A15; A19; A21; BR30; BR40; C7; C9; G25; PAR20; PAR30; PAR38; T2; T4; T5; T8; Other
de: Größe der Glühbirne: A15; A19; A21; BR30; BR40; C7; C9; G25; PAR20; PAR30; PAR38; T2; T4; T5; T8; Sonstiges
es: Tamaño de la bombilla: A15; A19; A21; BR30; BR40; C7; C9; G25; PAR20; PAR30; PAR38; T2; T4; T5; T8; Otros
pt-PT: Tamanho da lâmpada: A15; A19; A21; BR30; BR40; C7; C9; G25; PAR20; PAR30; PAR38; T2; T4; T5; T8; Outro
sl-SI: Velikost žarnice: A15; A19; A21; BR30; BR40; C7; C9; G25; PAR20; PAR30; PAR38; T2; T4; T5; T8; Druga
pt-BR: Tamanho da lâmpada: A15; A19; A21; BR30; BR40; C7; C9; G25; PAR20; PAR30; PAR38; T2; T4; T5; T8; Outro
el: Μέγεθος λαμπτήρα: A15; A19; A21; BR30; BR40; C7; C9; G25; PAR20; PAR30; PAR38; T2; T4; T5; T8; Άλλο
ko: 전구 크기: A15; A19; A21; BR30; BR40; C7; C9; G25; PAR20; PAR30; PAR38; T2; T4; T5; T8; 기타
vi: Cỡ bóng đèn: A15; A19; A21; BR30; BR40; C7; C9; G25; PAR20; PAR30; PAR38; T2; T4; T5; T8; Khác
zh-CN: 灯泡尺寸: A15; A19; A21; BR30; BR40; C7; C9; G25; PAR20; PAR30; PAR38; T2; T4; T5; T8; 其他
tr: Ampul Boyutu: A15; A19; A21; BR30; BR40; C7; C9; G25; PAR20; PAR30; PAR38; T2; T4; T5; T8; Diğer
hr-HR: Veličina žarulje: A15; A19; A21; BR30; BR40; C7; C9; G25; PAR20; PAR30; PAR38; T2; T4; T5; T8; Ostalo
bg-BG: Размер на крушката: A15; A19; A21; BR30; BR40; C7; C9; G25; PAR20; PAR30; PAR38; T2; T4; T5; T8; Други
da: Pærestørrelse: A15; A19; A21; BR30; BR40; C7; C9; G25; PAR20; PAR30; PAR38; T2; T4; T5; T8; Andet
lt-LT: Lemputės dydis: A15; A19; A21; BR30; BR40; C7; C9; G25; PAR20; PAR30; PAR38; T2; T4; T5; T8; Kita
sv: Lampstorlek: A15; A19; A21; BR30; BR40; C7; C9; G25; PAR20; PAR30; PAR38; T2; T4; T5; T8; Övrigt
fr: Taille de l’ampoule: A15; A19; A21; BR30; BR40; C7; C9; G25; PAR20; PAR30; PAR38; T2; T4; T5; T8; Autre
ja: 電球のサイズ: A15; A19; A21; BR30; BR40; C7; C9; G25; PAR20; PAR30; PAR38; T2; T4; T5; T8; その他
it: Dimensioni della lampadina: A15; A19; A21; BR30; BR40; C7; C9; G25; PAR20; PAR30; PAR38; T2; T4; T5; T8; Altro
pl: Rozmiar żarówki: A15; A19; A21; BR30; BR40; C7; C9; G25; PAR20; PAR30; PAR38; T2; T4; T5; T8; Inne
cs: Velikost žárovky: A15; A19; A21; BR30; BR40; C7; C9; G25; PAR20; PAR30; PAR38; T2; T4; T5; T8; Jiné
nb: Pærestørrelse: A15; A19; A21; BR30; BR40; C7; C9; G25; PAR20; PAR30; PAR38; T2; T4; T5; T8; Annet
ru: Размер лампы: A15; A19; A21; BR30; BR40; C7; C9; G25; PAR20; PAR30; PAR38; T2; T4; T5; T8; Другое
nl: Lampgrootte: A15; A19; A21; BR30; BR40; C7; C9; G25; PAR20; PAR30; PAR38; T2; T4; T5; T8; Andere
zh-TW: 燈泡規格: A15; A19; A21; BR30; BR40; C7; C9; G25; PAR20; PAR30; PAR38; T2; T4; T5; T8; 其他
fi: Lampun koko: A15; A19; A21; BR30; BR40; C7; C9; G25; PAR20; PAR30; PAR38; T2; T4; T5; T8; Muu
hu: Izzó mérete: A15; A19; A21; BR30; BR40; C7; C9; G25; PAR20; PAR30; PAR38; T2; T4; T5; T8; Egyéb